# 企业缴纳残疾人就业保障金收到的奖励是否属于政府补助

提问人：蜂 鸟罗门 时间：2023-02-13 03:17:02
请教陈版主，企业会计准则实务问答（二十九）问：企业缴纳残疾人就业保障金应当计入哪个会计科目？
答：企业根据《残疾人就业保障金征收使用管理办法》（财税〔 2015 〕 72 号）的规定，应缴纳的残疾人就业保障金，应当计入“管理费用”科目；企业超比例安排残疾人就业或者为安排残疾人就业做出显著成绩，按规定收到的奖励，计入“其他收益”科目；企业未按规定缴纳残疾人就业保障金，按规定缴纳的滞纳金，计入“营业外支出”科目。
企业超比例安排残疾人就业或者为安排残疾人就业做出显著成绩，按规定收到的奖励是否属于政府补助？

回答人：chenyiwei
企业超比例安排残疾人就业或者为安排残疾人就业做出显著成绩，按规定收到的奖励属于政府补助，应计入其他收益。